福建金門地方法院刑事裁定　　　　　　　100年度聲判字第3號
聲　請　人　　　唐萱芳
即告訴人　　　　　　　　之1號.
　　　　　　　　許佩玲
　　　　　　　　蔡佳秀
　　　　　　　　許中和
　　　　　　　　蔡淑群
共同代理人　　　郭登富律師
　　　　　　　　王耀安律師
被　　　告　　　林世玲
　　　　　　　　林翠金
　　　　　　　　董群樹
上列聲請人等因告訴被告等詐欺案件，不服福建高等法院金門分
院檢察署檢察長100年度上聲議字第25號駁回再議之處分（原不
起訴處分案號：福建金門地方法院檢察署99年度偵續字第3號）
，聲請交付審判，本院裁定如下：
    主  文
聲請駁回。
    理  由
壹、程序部分：
    按告訴人不服上級法院檢察署檢察長或檢察總長認再議為無
    理由而駁回之處分者，得於接受處分書後10日內委任律師提
    出理由狀，向該管第一審法院聲請交付審判，刑事訴訟法第
    258條之1第1項定有明文。查聲請人即告訴人等申告被告等
    犯刑法第339條詐欺罪嫌，經福建金門地方法院檢察署檢察
    官99年度偵字第75號不起訴處分後，由福建高等法院金門分
    院檢察署檢察長99年度上聲議字第20號命令發回續行偵查，
    案經福建金門地方法院檢察署檢察官於民國100年10月5日以
    100年度偵續字第3號為不起訴處分，聲請人不服聲請再議，
    嗣由福建高等法院金門分院檢察署檢察長於100年11月2日以
    100 年度上聲議字第25號處分書駁回再議之聲請，聲請人委
    任律師於法定期間內向本院為聲請交付審判等情，業經本院
    依職權調取前揭檢察署偵查卷證核閱無誤，並有福建高等法
    院金門分院檢察署送達證書、本件刑事聲請交付審判暨閱卷
    狀、委任狀等在卷可稽，是本件聲請程序合於首揭規定，合
    先敘明。
貳、實體部分：
一、聲請人告訴意旨略以：
（一）被告林翠金意圖為自己不法之所有，於民國97年3月起至
      同年5月間，多次向告訴人唐萱芳詐稱：伊認識之某營造
      商需要資金周轉，願提供每月3分利息向唐萱芳借款新臺
      幣（下同）120萬元；又伊熟識金門良金牛肉乾需要短期
      資金周轉，願提供1個月後到期之空白支票作為擔保，向
      告訴人唐萱芳借款100萬元；另某賭場老闆需要資金周轉
      ，願提供每週10分利息，向告訴人唐萱芳借款15萬元；伊
      個人需要資金趕3點半為由，向告訴人唐萱芳借款20萬元
      ；又以經營金酒買賣需要資金，要告訴人唐萱芳向武聖雲
      長公司調用80萬元等情，致告訴人唐萱芳陷於錯誤而將上
      開款項交付被告林翠金。嗣被告林翠金陸續還款132萬元
      ，然尚有203萬元仍未清償。被告林翠金雖以被告林世玲
      簽發之支票藉以還款，但卻因存款不足而遭銀行退票。後
      告訴人唐萱芳向良金牛肉乾老板娘詢問曾否向被告林翠金
      借款，答稱並無此事，始知受騙。
（二）被告林翠金於97年4月份，邀集告訴人唐萱芳參加伊為會
      首之互助會，期間自97年4月20日至98年11月20日，會款
      每月3萬元，告訴人唐萱芳繳交1期互助金3萬元後，被告
      林翠金稱部分會員不願繼續而整理新的互助會成員後，另
      交付97年5月20日至98年7月21日之互助會單與告訴人唐萱
      芳，又再繳1期互助金3萬元。嗣告訴人唐萱芳無法繳納，
      被告林翠金主動表示可幫忙代繳，被告林翠金於97年10月
      間某日，稱上開互助會業已終止，而告訴人唐萱芳先前繳
      交之互助金6萬元將予以退還，然至今仍未給付。經告訴
      人唐萱芳查證互助簡約及名單始悉互助名單內竟有他人未
      參與互助會而被列為互助會員。
（三）被告林翠金於96年12月間，在金門縣金城鎮○○路，向告
      訴人許佩玲、蔡佳秀佯稱：因山外賭場經常需要賭資，賭
      場願意提供高額利息向他人借貸，故要向其等2人借款並
      願給10分利，且被告董群樹為警察，稱在警方取締前會先
      通知賭場防備。於96年底至97年初，被告林翠金、董群樹
      前來找告訴人許佩玲、蔡佳秀洽談，告訴人許佩玲、蔡佳
      秀詢問董群樹是否知悉被告林翠金從事特殊投資，且提供
      之利息甚高有無違法，被告董群樹點頭稱被告林翠金係自
      願給付高額利息並無違法等語，渠等不疑有他，即自97年
      1月間起，陸續借貸200萬、100萬元與被告林翠金。後被
      告林翠金雖曾給付部分利息，然本金200萬、100萬元至今
      仍未給付。被告林翠金又於97年10月間，稱山外賭場換人
      經營，願給付更高之利息，又找告訴人許佩玲、蔡佳秀借
      貸，因前述借款仍未清償，然在被告林翠金苦苦哀求下，
      告訴人許佩玲、蔡佳秀遂分別陸續借貸70萬、30萬元，被
      告林翠金並以70萬、30萬元支票清償，另由被告林世玲簽
      發到期日97年11月8日之7萬元支票還款，但卻因存款不足
      為由退票，所借貸款項本金70萬、30萬元至今仍未給付。
      被告林世玲開立支票假藉為被告林翠金還款，掩飾被告林
      翠金詐欺犯行。
（四）被告林翠金於98年1月上旬，向告訴人蔡佳秀佯稱：近來投
      資金酒買賣，該金酒每箱成本1萬元，可分予利潤1千元，
      獲利甚佳，且客戶需求量相當大，需要相當資金始能進貨
      ，請求告訴人蔡佳秀應允，嗣被告林翠金陸續要求資金支
      援，告訴人蔡佳秀遂於98年1月7日匯款32萬、現金交付24
      萬、14萬6,000元，又於同月8日交付現金15萬元、同月9
      日至13日則陸續交付10萬、13萬、15萬元，被告林翠金則
      交付空白票據藉以擔保，以上款項共計123萬6,000元與被
      告林翠金，然僅返還29萬6,000元，餘94萬元迄未返還。
（五）被告林翠金於98年1月底，以其友人之營造公司標到價值千
      萬工程急需支付押標金為由，向告訴人許中和調借現金10
      萬元，而被告林翠金簽發11萬元支票藉以清償，嗣告訴人
      許中和查無所謂友人標得千萬工程之事，始知受騙。
（六）被告林翠金於97年9月9日，透過被告林世玲邀約告訴人蔡
      淑群見面，稱其投資賭場需要資金50萬元，被告林世玲因
      本身周轉問題無法出借，須於97年9月23日將其於他處投
      資款項取回後，始能再出借貸，央請告訴人蔡淑群先借貸
      被告林翠金50萬元，待被告林世玲於97年9月23日自他處
      取回投資款項後，即加計利息返還52萬5,000元。告訴人
      蔡淑群表示同意後，被告林翠金即要求被告林世玲簽發97
      年9月23日到期支票52萬5,000元交付告訴人蔡淑群，告訴
      人蔡淑群將上開借貸部分現金交付被告林世玲轉交被告林
      翠金，嗣又匯款34萬元至被告林世玲之帳戶。屆清償日時
      ，被告林翠金竟稱無法還錢，但提出2萬5,000元當作再借
      1 個月之利息，又於97年10月17日仍稱無法還錢，再提出
      2 萬5,000元當作再借1個月之利息，之後被告林翠金即避
      不見面。而認被告3人就上揭參與之事實分別涉犯刑法第
      339條第1項之詐欺罪嫌。
二、本件聲請意旨略以：
（一）被告林翠金係以虛構互助會單會員名稱之詐術方式，詐騙
      告訴人唐萱芳6萬元（即上開告訴意旨（二）部分）。並
      以被告林翠金第1次交付之互助會單（即97年4月20日至98
      年11月20日），其中「王寶治」並非該互助會成員（本院
      卷第27頁），另第2次交付之互助會單（即97年5月20日至
      98年7月21日），其中「陳國安」並非該互助會成員（本
      院卷第28頁），被告將上開2人虛構互助會單上，欲藉此
      冒標以達詐騙會款之目的，除詐欺外亦構成偽造文書罪。
（二）被告林翠金以虛構得標千萬工程及支付押標金之詐術，詐
      騙告訴人許中和10萬元（即上開告訴意旨（五）部分）。
      並以被告林翠金所稱標得千萬工程需支付押標金，並非事
      實，被告林翠金借款之初，主觀自始即無意給付。
（三）被告林翠金藉「資金周轉投資」、「投資金酒」、「賭場
      投資」並給付高額利息之詐術方式，向告訴人唐萱芳詐取
      203萬（即上開告訴意旨（一）部分）。並以被告林翠金
      書立之「立具書」坦認並無所謂「資金週轉投資」、「投
      資金酒」、「賭場投資」之情，顯見被告林翠金借款之初
      已有詐欺之意，縱已歸還部分款項，仍不影響所涉詐欺犯
      行。
（四）被告林翠金「賭場投資」並給付高額利息之詐術方式，向
      告訴人許佩玲、蔡佳秀各詐得270萬元、130萬元，並以被
      告董群樹具有員警身分於借款過程之肢體、言語、舉動等
      ，足令告訴人等相信被告林翠金說詞，且於案發後威嚇告
      訴人等，掩護與其假離婚之被告林翠金。復以被告林世玲
      明知伊支票早被銀行列為拒絕往來戶，卻將支票借與被告
      林翠金使用還款而不獲兌現，以掩飾被告林翠金犯行，被
      告3人為上開詐欺犯行之共同正犯（即上開告訴意旨（三
      ）部分）。並以告訴人與被告林翠金間之錄音譯文、簡訊
      內容、筆談及信件內容，得知並無所謂投資賭場之情，自
      應以詐欺罪論處。
（五）被告林翠金以「投資823砲戰紀念酒」並給付高額利息之詐
      術方式，向告訴人蔡佳秀詐得94萬元（即上開告訴意旨（
      四）部分）。並以被告林翠金所謂「投資823砲戰紀念酒
      」，並非事實，顯見被告林翠金借款之初已有詐欺之意，
      縱已歸還部分款項，仍不影響所涉詐欺犯行。
（六）被告林翠金、林世玲藉「資金周轉投資」並給付高額利息
      之詐術方式，向告訴人蔡淑群詐得50萬元（即上開告訴意
      旨（六）部分）。並以被告林世玲自稱當時有他項投資無
      法出借，宣稱被告林翠金、董群樹信用很好遊說借款。屆
      期被告林翠金未清償款項，被告林世玲就該欠款簽立本票
      及借據，並誆稱林翠金在大陸，由簡訊等資料得知被告林
      世玲為被告林翠金之助理，被告林世玲於被告林翠金詐騙
      時在旁遊說、簽立票據，從旁助勢掩飾犯行。
三、按交付審判制之立法意旨，係對於檢察官不起訴或緩起訴裁
    量權制衡之一種外部監督機制，法院僅在就檢察官所為不起
    訴或緩起訴之處分是否正確加以審查，以防止檢察機關濫權
    ，依此立法精神，法院就聲請交付審判案件之審查，所謂「
    得為必要之調查」，其調查證據之範圍，自應以偵查中曾顯
    現之證據為限，不可就告訴人新提出之證據再為調查，亦不
    可蒐集偵查卷外之證據，否則將與刑事訴訟法第260條之再
    行起訴規定混淆不清（參照臺灣高等法院91年4月25日第1次
    刑事庭庭長法律問題研究會議決議意旨）。又法院裁定交付
    審判，即如同檢察官提起公訴使案件進入審判程序，是法院
    裁定交付審判之前提，必須偵查卷內所存證據已符合刑事訴
    訟法第251條第1項規定「足認被告有犯罪嫌疑」而檢察官應
    提起公訴之情形，亦即該案件已經跨越起訴門檻，否則縱或
    法院對於檢察官所認定之基礎事實有不同之判斷，但如該案
    件仍須另行蒐證偵查始能判斷應否交付審判者，因交付審判
    審查制度並無如同再議救濟制度得為發回原檢察官續行偵查
    之設計，法院仍應依同法第258條之3第2項前段之規定，以
    聲請無理由而裁定駁回。復按事實之認定，應憑證據，如未
    能發現確實之證據，或證據不足以證明，自不能以推測或擬
    制之方法，以為裁判基礎（最高法院40年台上字第86號判例
    要旨參照）；且得為訴訟上之證明者，無論為直接或間接證
    據，須客觀上於一般人均不致有所懷疑，而達於確信之程度
    者，始可據為有罪之認定，倘其證明尚未達於確信之程度，
    而有合理可疑存在時，即難據以為被告之不利認定（最高法
    院80年度台上字第553號判決意旨參照）。再按刑法第339條
    詐欺罪之成立，以意圖為自己或第三人不法所有，以詐術使
    人將本人或第三人之物交付為要件，所謂以詐術使人交付，
    必須被詐欺人因其詐術而陷於錯誤，若其所用方法，不能認
    為詐術，亦不致使人陷於錯誤，即不構成該罪（最高法院46
    年台上字第260號判例要旨參照）。
四、經查：
（一）本件告訴被告林翠金以虛構互助會單會員名稱之詐術方式
      ，詐騙告訴人唐萱芳6萬元之部分：
    1.告訴人唐萱芳主張：被告林翠金交付之互助會單（即97年
      4月20日至98年11月20日），其中編號20「王寶治」並非
      該互助會成員（本院卷第27頁），然因會員變更而交付另
      一份互助會單（即97年5月20日至98年7月21日），其中編
      號15「陳國安」並非該互助會成員（本院卷第28頁），被
      告將上開2人虛構於互助會單上，欲藉此冒標以達詐騙會
      款之目的，除詐欺外亦構成偽造文書罪。
    2.被告林翠金於偵訊時坦承於97年4月間召集上開互助會，
      惟否認有何詐欺犯行，辯稱：因會錢沒有收齊，第2次開
      標時利息太高，有一半會員不想再跟會，伊就將有繳費的
      會員的錢退還，告訴人唐萱芳沒有繳付會錢，又伊後來拿
      錯會單給告訴人唐萱芳等語。
    3.依被告林翠金與告訴人唐萱芳間之對話譯文內容，被告林
      翠金就上開合會固有收到告訴人唐萱芳繳付之6萬元，然
      依證人許佩玲於偵訊中證稱：被告林翠金有收2次會錢各3
      萬元，之後被告林翠金歸還伊6萬元，說這個互助會已撤
      掉了（99偵75卷第63頁）；又告訴人唐萱芳於偵訊中亦證
      稱：曾去參加過1次開標，後來聽許佩玲說這個會撤了，
      會拿到97年5月20日這個會單是因為其97年4月20日的會單
      燒掉了，林翠金再補會單，伊以為97年5月20日這個會單
      就是其97年4月20日參加的會，其沒有繳過97年5月20日這
      個會的錢等語（99偵75卷第64頁）。則依上開告訴人唐萱
      芳等人之證言，足認確實有97年4月20日互助會之存在，
      縱於合會結束後，被告林翠金既身為會首未與已得標之會
      員共同將會錢返還與告訴人唐萱芳，然此僅為其是否應負
      民事上債務不履行責任之問題，尚難逕以詐欺罪責相繩。
    4.至告訴人唐萱芳雖認互助會單（即97年4月20日至98年11月
      20日）編號20「王寶治」及另一互助會單（即97年5月20
      日至98年7月21日）編號15「陳國安」並非該等互助會之
      成員，然依卷內資料無其他相關積極證據足認上該2人係
      被告林翠金虛構，且上該2人於上開2合會中均屬未得標之
      活會會員，況告訴人復未參加後1合會（即97年5月20日至
      98年7月21日），原偵查檢察官以犯罪嫌疑不足為不起訴
      處分，核無違誤。
（二）本件告訴被告林翠金以虛構得標千萬工程及支付押標金之
      詐術，詐騙告訴人許中和10萬元之部分：
    1.告訴人許中和主張：被告林翠金並無友人標得千萬工程需
      支付押標金之情，被告借款之初主觀自始即無意給付。
    2.被告林翠金於偵訊中辯稱：伊固有向許中和借款10萬元，
      約定月息10分利，但沒有以押標金為由借錢（99偵續3卷
      （二）第26頁）。告訴人許中和以被告林翠金所稱標得千
      萬工程需支付押標金向伊借款，此經被告林翠金否認，復
      偵查卷內無相關積極證據足認被告林翠金有此部分犯行，
      原偵查檢察官以犯罪嫌疑不足為不起訴處分，核無違誤。
（三）本件告訴被告林翠金藉「資金週轉投資」、「投資金酒」
      、「賭場投資」並給付高額利息之詐術方式，向告訴人唐
      萱芳詐取203萬之部分：
    1.告訴人唐萱芳主張：被告書立「立具書」，並無其所謂「
      資金周轉投資」、「投資金酒」、「賭場投資」等情，顯
      見被告林翠金借款之初已有詐欺之意，共借款335萬元，
      縱已歸還部分款項132萬元，仍不影響所涉詐欺犯行。
    2.被告林翠金於偵訊中否認以上述事由借款（99偵續3卷（
      二）第226、227頁），又告訴人唐萱芳於偵訊時供承並沒
      有證據可以證明被告林翠金係以上述事由向伊借錢等語（
      99偵續3卷（一）第81、82頁），是認尚難單以告訴人唐
      萱芳之指述即認被告林翠金有施用詐術借款。再告訴人唐
      萱芳於偵訊時亦稱被告林翠金共還了132萬元，益難認定
      被告林翠金於借款時即有不法所有之意圖。是認原不起訴
      處分書認被告林翠金雖未完全償還積欠告訴人唐萱芳之款
      項，然此僅為其是否應負民事上債務不履行責任之問題，
      尚難逕以詐欺罪責相繩，應無違誤。
    3.至告訴人唐萱芳雖以被告林翠金之「立具書」坦認並無所
      謂「資金週轉投資」、「投資金酒」、「賭場投資」之情
      ，並於偵訊時稱：因為借款的人都是有頭有臉的人，所以
      把借款原因寫成金酒買賣（99偵續3卷（一）第80頁），
      惟如前所述，被告林翠金否認以上述事由借款，並於偵訊
      時稱：因告訴人唐萱芳稱不能讓其配偶知道借款之事，所
      以將借款記載為金酒買賣資金收入（99偵續3卷（一）第
      81頁），是2人就「立具書」簽立之原因固有歧異，然觀
      該「立具書」之內容，被告林翠金亦無在該「立具書」上
      有坦認虛構「資金週轉投資」、「投資金酒」、「賭場投
      資」等借款事由等情，是認本件聲請就此部分仍無所據。
（四）本件告訴被告林翠金、董群樹、林世玲以「賭場投資」並
      給付10分利之高額利息或開立支票假借款之詐術方式，向
      告訴人許佩玲、蔡佳秀各詐得270萬元、130萬元之部分：
    1.告訴人許佩玲、蔡佳秀主張：被告林翠金藉「賭場投資」
      並給付高額利息之詐術方式，向告訴人許佩玲、蔡佳秀各
      詐得270萬元、130萬元，並以被告董群樹具有員警身分於
      借款過程之肢體、言語、舉動等，足令告訴人等相信被告
      林翠金說詞，且案發後被告董群樹威嚇告訴人等欲掩護與
      其假離婚之被告林翠金。復被告林世玲明知早被銀行列為
      拒絕往來戶，卻將支票借與被告林翠金使用還款而不兌現
      ，以掩飾被告林翠金犯行。依告訴人與被告林翠金間之錄
      音譯文、簡訊內容、筆談及信件內容，並無所謂投資賭場
      之情，自應以詐欺罪論處。
    2.被告林翠金、董群樹、林世玲於偵訊時均否認有何詐欺犯
      行，被告林翠金辯稱：有向告訴人許佩玲、蔡佳秀以欠資
      金為由借錢，但沒有以投資賭場為由借錢；被告董群樹辯
      稱：不知有該借貸情形，伊當時沒有做出任何保證；被告
      林世玲辯稱：伊支票借給被告林翠金使用，由被告林翠金
      自行支付該款項等語。
    3.依被告林翠金與告訴人唐萱芳間之對話譯文內容，被告林
      翠金固以借錢予賭場為由向告訴人許佩玲、蔡佳秀借款，
      惟查：
    (1)依告訴人許佩玲於偵訊時陳稱：被告林翠金向伊借款時表
      示200萬元部分之利息1個月10分、70萬元部分之利息1個
      月15分，利息（清楚）部分不包括70萬那筆，已收156萬
      。伊有評估過風險，如果被告林翠金很窮要借錢還人，伊
      就不會借這麼多（99偵續3卷（二）第22、23頁）。又依
      告訴人蔡佳秀於偵訊中陳稱：被告林翠金向伊借錢表示月
      息10分，利息部分已收49萬（99偵續3卷（二）第24、227
      頁）。是依告訴人許佩玲自承貸與林翠金之金錢月息為10
      分或15分、告訴人蔡佳秀自承月息為10分之情，被告林翠
      金雖以借錢給賭場為由向告訴人許佩玲、蔡佳秀借款，但
      因告訴人許佩玲、蔡佳秀借款目的既在收取高額之利息，
      又參告訴人許佩玲、蔡佳秀分別表示利息至少已收156萬
      元、49萬元等情，益難認被告林翠金於向告訴人許佩玲、
      蔡佳秀借款時，主觀上有不法所有之意圖，否則又怎會於
      取得借款後，仍依約支付高額之付息。是認此僅為被告林
      翠金是否應負民事上債務不履行責任之問題，尚難逕以詐
      欺罪責相繩。
    (2)又告訴人許佩玲於偵訊時稱：被告董群樹曾表示知悉被告
      林翠金從事特殊投資，被告林翠金係自願給付高額利息，
      並告知告訴人並無違法等語（98他101卷（一）第63頁）
      ；告訴人蔡佳秀於偵訊時亦稱：被告董群樹有匯2萬元進
      我戶頭，我認為他知情，如果董群樹沒有出面，我不可能
      借他這麼多錢，因為董群樹出面，所以我們認為董群樹知
      情等語（99偵續3卷（二）第25頁、99偵續3卷（四）第
      105頁）。惟被告董群樹否認上開指述，告訴人等俱稱此
      部分沒有證據可以提供，是尚難認定董群樹有此行為。再
      如前述，既無法認定被告林翠金就此部分有詐欺犯行，即
      難認定被告董群樹有與被告林翠金有所謂共謀之行為。
    (3)再者，告訴人蔡佳秀於偵訊中陳稱：被告林翠金向伊借錢
      之過程中，被告林世玲並沒有參與（99偵續3卷（二）第
      24頁），據此，復無無證據可認被告林世玲、林翠金就向
      告訴人許佩玲、蔡佳秀之借款行為有何犯意聯絡。再如前
      述，既無法認定被告林翠金就此部分有何詐欺犯行，即難
      認定被告林世玲有與被告林翠金有所謂共謀之行為。
（五）本件告訴被告林翠金以「投資823砲戰紀念酒」並給付高
      額利息之詐術方式，向告訴人蔡佳秀詐得94萬元之部分：
    1.告訴人蔡佳秀主張：被告林翠金以「投資823砲戰紀念酒」
      並給付高額利息之詐術方式，向伊詐得94萬元，然並無其
      所謂「投資823砲戰紀念酒」之情，顯見被告林翠金借款
      之初已有詐欺之意，共借款123萬6,000元，縱已歸還部分
      款項29萬6,000元，仍不影響所涉詐欺犯行。
    2.被告林翠金於偵訊時否認有何詐欺犯行，辯稱：伊向告訴
      人蔡佳秀說要投資823紀念酒之事後來沒有成局，告訴人
      蔡佳秀也沒有給錢等語（99偵續3卷（二）第26頁）。
    3.依告訴人蔡佳秀提出與被告林翠金間之對話譯文，得認被
      告林翠金確實有向告訴人蔡佳秀表示投資823紀念酒之事
      ，惟依此段譯文內容，無從認定告訴人蔡佳秀就該投資已
      經交付若干款項與被告林翠金。復依證人蘇碧浯於偵訊中
      證稱：伊忘記在何時被告林翠金向伊借錢，但伊沒有錢可
      以借她，所以沒問她是什麼理由要借錢等語，是被告林翠
      金確實曾向蘇碧浯借錢，故不排除被告林翠金係因為向蘇
      碧浯借不到錢，才沒有投資酒類，亦無其他積極之證據可
      證被告林翠金向告訴人蔡佳秀表示要投資酒類時，有為詐
      術之行使。況被告林翠金就此部分所借貸之123萬6,000元
      ，經告訴人蔡佳秀於偵訊中陳稱業已清償29萬6,000元（
      98他101卷（一）第63頁），益難認被告林翠金於借款時
      ，主觀上有為自己不法所有之意圖。
（六）本件告訴被告林翠金、林世玲藉「資金週轉投資」並給付
      高額利息之詐術方式，向告訴人蔡淑群詐得50萬元部分：
    1.告訴人蔡淑群主張：被告林翠金、林世玲藉「資金週轉投
      資」並給付高額利息之詐術方式，向告訴人蔡淑群詐得50
      萬元，被告林世玲稱其當時有他項投資無法出借，以被告
      林翠金、董群樹信用很好遊說告訴人蔡淑群借款與被告林
      翠金。屆期被告林翠金未清償款項，被告林世玲就該欠款
      簽立本票及借據，並騙稱被告林翠金在大陸，得知被告林
      世玲為被告林翠金之助理，被告林翠金詐騙時，被告林世
      玲在旁遊說、簽立票據從旁助勢掩飾犯行。
    2.被告林翠金、林世玲於偵訊中均否認有何詐欺犯行，被告
      林翠金辯稱：沒有以要開立賭場為由借錢，約定5分利息
      ，是被告林世玲把50萬元現金拿給伊；被告林世玲辯稱：
      伊支票借給被告林翠金使用，沒有遊說告訴人蔡淑群投資
      ，所有細節都是告訴人蔡淑群與被告林翠金洽談，因被告
      林翠金使用伊支票，匯到伊戶頭的34萬元是被告林翠金使
      用（99偵續3卷（二）第158、159、162頁）。
    3.經查，依告訴人蔡淑群書寫給被告林翠金之字條，其上記
      載「第一次交易日期為9/9，以當初交易條件為15天，1期
      本金數500000，利息25000，以下為期數及實際收取之數
      。明細9/9本金500000，支票發票日9/23往前推15日為9/9
      。9/9～9/2315日利息25000（P.S. 9/24晚上現金）。9/2
      4～10/8 15日利息25000（P.S.10/7小玲給利息25000 ）
      。10/9～10/23 15日利息25000、10/24～11/7（P.S.30日
      合計50000小玲於10/17入郵局帳戶）計算至前4 期利息及
      時間都OK，11/7以後就無消息。如果當初說的1期15日有
      錯誤，應該當初第一期時就該說清楚而不是過了幾個月後
      才說，那之中的差額及損失誰該負責，利息也不是重點，
      因本金有急需才會如此趕，如果是1期為1個月的話，那前
      幾期利息怎會拿得順利，如果可以找個時間當面把細節談
      談OK嗎？才不會產生不必要的誤會，可以給我一個時間嗎
      ？一直聯絡不到小玲，真的急需用錢才會麻煩你們，找個
      時間或請小玲給我個答案，何時可拿到錢」等語，有該字
      條乙紙在卷可認（99偵續3卷（二）第123頁），得認告訴
      人蔡淑群借款與被告林翠金之原因，係因每15日即可得到
      2萬5,000元之高額利息，復告訴人蔡淑群於97年9月9日至
      同年11月7月日業已獲得10萬元之利息（偵續3卷（二）第
      227頁），告訴人蔡淑群既為獲得月息10分之高額利息，
      自應評估借款有其風險存在，而需承擔借款不獲清償之風
      險，即難認被告林翠金、林世玲於借款時有何施用詐術而
      陷告訴人蔡淑群於錯誤之情事。
五、至聲請人等於本件聲請交付審判時所附之相關證據，如未於
    原偵查中已提出者，因法院就聲請交付審判案件之審查，所
    謂「得為必要之調查」，其調查證據之範圍，自應以偵查中
    曾顯現之證據為限，不可就告訴人新提出之證據再為調查，
    亦不可蒐集偵查卷外之證據，本院就該等證據核無審酌之必
    要，附此敘明。
六、綜上所述，揆諸前揭說明，聲請人於偵查中所提出之論據，
    既均不足為被告確實涉有前揭罪名之證明，檢察官於偵查中
    復查無被告等人確實涉有聲請人所指犯行之積極證據，則檢
    察官偵查結果認被告犯罪嫌疑不足，依刑事訴訟法第252條
    第10款之規定，就上開申告之事實對被告等為不起訴之處分
    ，於法自無違誤。本件上開申告事實之部分，應屬民事債務
    不履行糾葛範疇，尚與刑責無涉。本件聲請意旨徒執前詞，
    認被告等涉有前揭犯行，對於原處分及再議處分指摘求予審
    判，為無理由，應予駁回。
據上論斷，應依刑事訴訟法第258條之3第2項前段，裁定如主文。
中    華    民    國   100    年    12    月    30    日
                  刑事第二庭  審判長法  官  周健忠
                                    法  官  王鴻均
                                    法  官  范坤棠
以上正本證明與原本無異。
本裁定不得抗告。
                                    書記官  龔月雲
中    華    民    國   100    年    12    月    30    日